【裁判字號】    93,抗,96
【裁判日期】    920304
【裁判案由】    聲請再審
【裁判全文】
臺灣高等法院刑事裁定                                九十三年度抗字第九六號
    抗   告   人
    即再審聲請人  甲○○
右抗告人因偽造文書聲請再審案件，不服臺灣台北地方法院九十三年度聲再字第二號
，中華民國九十三年一月十九日裁定，提起抗告，本院裁定如左：
    主  文
抗告駁回。
    理  由
一、聲請意旨略以：原審八十八年度訴字第一八一○號判決因發現新證據之情況下，
    應依刑事訴訟法規定對該判決為再審等語（詳如附件一聲請狀）
二、原裁定以：
（一）按刑事訴訟法第四百二十條第一項第六款所謂發見確實之新證據，係指就新證
      據之本身形式上觀察，毋須經調查程序，顯然可認為足以動搖原確定之判決者
      而言（最高法院四十年度臺抗字第二號判例意旨參照）；又提出新證據以聲請
      再審，必其證據係於確定判決前，因未經發見，不及調查斟酌，至其後始行發
      見者（最高法院五十二年度臺抗字第九號裁判意旨參照）。次按法院認為無再
      審理由者，應以裁定駁回之，刑事訴訟法第四百三十四條第一項亦定有明文。
（二）聲請人甲○○依刑事訴訟法第四百二十條第一項第六款「發現確實之新證據」
      聲請本件再審，所提出之證據有國立政治大學函稿、國立政治大學簽、政治大
      學地政學系簡便行文表、臺北市政府建設局第一科簡復表稿紙等影本各一紙等
      。經職權調閱原審八十八年度訴字第一八○一號聲請人偽造文書確定判決之刑
      事卷宗以及同案件之臺灣臺北地方法院檢察署八十八年度偵字第一九二○四號
      偵查卷宗，查聲請人所提出之前開國立政治大學函稿、國立政治大學簽影本各
      一紙等證據，「國立政治大學函稿」為八十七年度聲請人在國立政治大學地政
      系擔任組員、年終考績考列乙等、聲請人申請復審而由國立政治大學函復給聲
      請人之內容，「國立政治大學簽」則為國立政治大學就聲請人因八十七年度年
      終考績考列乙等提出申訴所處理之內容，而在本院八十八年度訴字第一八○一
      號刑事案件卷宗中已有國立政治大學八十八年六月四日（八十八）政人字第二
      四一三號函附卷，即為聲請人因八十七年度年終考績考列乙等提出復審、由國
      立政治大學函復給聲請人之內容，是聲請人所提出之國立政治大學函稿、國立
      政治大學簽影本各一份，均為確定判決前經斟酌之證據，尚難認新證據。再查
      ，聲請人提出之「政治大學地政學系簡便行文表」、「臺北市政府建設局第一
      科簡復表稿紙」影本各一紙，內容均與聲請人前開偽造文書之確定判決事實無
      任何關連性，不能認定為顯然足以動搖原確定判決之證據。本件復查無聲請人
      所稱因發現確實之新證據，足認受有罪判決之人，應受無罪判決之原因，揆諸
      首揭說明，再審聲請人之聲請為無理由，應予駁回，經核並無違誤。
三、聲請人抗告意旨略以：國立政治大學函稿、國立政治大學簽、政治大學地政學系
    簡便行文表、臺北市政府建設局第一科簡復表稿紙等影本均保留於國立政治大學
    檔案室中，上開證據皆於確定判決前即已存在，原審無法調閱取得，本件應有再
    審原因，且不應產生國立政治大學八十八年六月四日（八十八）政人字第二四一
    三號函說明三：「：此等偽造文書行為：」之主觀認定。又林森田所長缺乏成熟
    行政指導，而故意陷害下屬；另原確定判決立論基礎薄弱。原審裁定駁回再審聲
    請，顯有未洽，爰依法提起抗告，請求撤銷原審裁定等語（餘詳如附件二聲請狀
    ）。
四、惟抗告人於原審提出之國立政治大學函稿、國立政治大學簽、政治大學地政學系
    簡便行文表、臺北市政府建設局第一科簡復表稿紙等證據，均非屬確實之新證據
    ，業據原裁定詳載理由依據，抗告人猶指該等文書係屬新證據，委無可採。再依
    抗告人聲請狀其餘所載，均非屬判決前未經發現，致不及調查，而判決後始發現
    ，足以動搖原確定判決，而為受判決人有利判決之新證據，或與刑事訴訟法第四
    百二十條第一項所定之再審事由要件相符。足見本件抗告，為無理由，應予駁回
五、據上論斷，應依刑事訴訟法第四百十二條，裁定如主文。
中    華    民    國      九十二    年      三      月        四      日
                          臺灣高等法院刑事第十四庭
                              審判長法  官  陳  祐  輔
                                    法  官  洪  昌  宏
                                    法  官  陳  國  文
右正本證明與原本無異。
如不服本裁定，應於收受送達後五日內向本院提出再抗告狀。
                                    書記官  蔡  棟  樑
中    華    民    國      九十二    年      三      月        四      日


司法院資訊處製作；財團法人民間司法改革基金會備份。
